【裁判字號】    99,易,722
【裁判日期】    990623
【裁判案由】    家暴傷害
【裁判全文】
臺灣臺南地方法院刑事判決               99年度易字第722號
公  訴  人  臺灣臺南地方法院檢察署檢察官
被      告  乙○○
上列被告因家暴傷害案件，經檢察官提起公訴（99年度調偵字第
227號），本院判決如下：
    主  文
乙○○犯傷害罪，處拘役參拾日，如易科罰金，以新臺幣壹仟元
折算壹日。
    事  實
一、乙○○與甲○○○為姊弟關係，2人間具有家庭暴力防治法
    第3條第4款所定之家庭成員關係。乙○○於民國98年9月13
    日下午5時許，在臺南市○○區○○路四段347巷2弄40號前
    ，因其弟鄭清淵財產問題與甲○○○發生爭執，詎乙○○竟
    基於傷害他人身體之犯意，徒手毆打甲○○○右臉部，致甲
    ○○○受有頭部外傷、右眼瞼（2x2.5公分）挫傷、頭部擦
    傷等傷害。
二、案經甲○○○訴由臺南市警察局第三分局報請臺灣臺南地方
    法院檢察署檢察官偵查起訴。
    理  由
一、本件係經被告乙○○於本院審理時當庭表示認罪，而經本院
    裁定以簡式審判程序審理，則依據刑事訴訟法第273條之2、
    同法第159條第2項之規定，不適用傳聞法則有關限制證據能
    力之相關規定，合先敘明。
二、上揭犯罪事實，業據被告於本院審理中坦承不諱，核與告訴
    人甲○○○之指訴及證人楊文慧、黃秋宗、葉榮木所證述之
    情節相符，並有財團法人奇美醫院出具之診斷證明書及臺南
    市警察局第三分局長安派出所受理各類案件紀錄表各1份附
    卷可資佐證。事證明確，被告犯行洵堪認定。
三、被告乙○○與甲○○○為姊弟關係，2人間雖具有家庭暴力
    防治法第3條第4款所定之家庭成員關係，惟被告上開犯行並
    非違反保護令之罪，該法對於家庭成員間單純之傷害罪並無
    特別刑事罰之規定，自應依刑法處罰。核被告乙○○所為，
    係犯刑法第277條第1項之傷害罪。審酌被告與告訴人甲○○
    ○間係姊弟關係，其對於事情發生爭執時本應理性處理，不
    應以暴力動手打人方式解決問題，並審酌被告之智識教育程
    度為國小畢業，生活經濟狀況普通，被告事後坦承犯行，告
    訴人所受傷害非重以及告訴人拒絕與被告為民事和解，以致
    雙方無法成立民事和解等一切情狀，爰量處如主文所示之刑
    ，並諭知易科罰金之折算標準，以資懲儆。
據上論斷，應依刑事訴訟法第273條之1第1項、第299條第1項前
段，刑法第277條第1項、第41條第1項前段，刑法施行法第1條之
1，決如主文。
本案經檢察官丙○○到庭執行職務
中    華    民    國    99    年    6     月    23    日
                  刑事第一庭    法  官  林勝利
以上正本證明與原本無異。
如不服本判決應於收受本判後10日內向本院提出上訴書狀，並應
敘述具體理由。如未敘述上訴理由者，應於上訴期間屆滿後20日
內向本院補提理由書狀（均須按他造當事人之人數附繕本）「切
勿逕送上級法院」。
                                書記官  曾國華
中    華    民    國    99    年    6     月    23    日
附錄本案論罪科刑法條全文：
中華民國刑法第277條
傷害人之身體或健康者，處3年以下有期徒刑、拘役或1千元以下
罰金。
犯前項之罪因而致人於死者，處無期徒刑或7年以上有期徒刑；
致重傷者，處3年以上10年以下有期徒刑。

司法院資訊處製作；財團法人民間司法改革基金會備份。
